臺灣新北地方法院刑事裁定
111年度撤緩字第371號
聲  請  人  臺灣新北地方檢察署檢察官
受  刑  人  林淑美


上列聲請人因受刑人犯妨害公務案件，聲請撤銷緩刑之宣告（11
1年度執聲字第2412號），本院裁定如下：
    主  文
聲請駁回。
    理  由
一、本件聲請意旨略以：受刑人林淑美因犯妨害公務案件，經臺
    灣士林地方法院以110年度審簡字第112號判決處拘役20日，
    緩刑2年，於民國110年3月30日確定（下稱前案）。竟於緩
    刑期前即108年8月16日至21日間另犯行使偽造私文書罪，經
    同院於111年9月13日以110年度訴字第409號判處得易科罰金
    之有期徒刑3月，並於111年10月11日確定（下稱後案）。受
    刑人因有上揭之犯罪事由，合於刑法第75條之1第1項第1款
    所定撤銷緩刑宣告之原因，爰依刑事訴訟法第476條之規定
    ，聲請撤銷其緩刑之宣告等語。
二、按受緩刑之宣告而有緩刑前因故意犯他罪，而在緩刑期內受
    6月以下有期徒刑、拘役或罰金之宣告確定者，足認原宣告
    之緩刑難收其預期效果，而有執行刑罰之必要者，得撤銷其
    宣告，刑法第75條之1第1項第1款定有明文。又本條規定係
    採裁量撤銷主義，賦予法院撤銷與否之權限，特於第1項規
    定得撤銷緩刑之實質要件為「足認原宣告之緩刑難收其預期
    效果，而有執行刑罰之必要」，供作審認之標準。上揭「得
    」撤銷緩刑之情形，法官應依職權本於合目的性之裁量，妥
    適審酌被告所犯前後數罪間，關於法益侵害之性質、再犯之
    原因、違反法規範之情節是否重大、被告主觀犯意所顯現之
    惡性及其反社會性等情，是否已使前案原為促使惡性輕微之
    被告或偶發犯、初犯改過自新而宣告之緩刑，已難收其預期
    之效果，而確有執行刑罰之必要，此與刑法第75條第1項所
    定之1款要件僅須具備其一，即毋庸再行審酌其他情狀，而
    應逕予撤銷緩刑有所不同。
三、查聲請人主張之上揭事實，固有上開各該判決、臺灣高等法
    院被告前案紀錄表各1份在卷可稽，而與前開要件相符，然
    依前開說明，受刑人所為既屬刑法第75條之1所列得撤銷緩
    刑之事由，即應審酌有無「足認原宣告之緩刑難收其預期效
    果，而有執行刑罰必要」之情形，以決定是否撤銷緩刑。而
    受刑人所為前案，業經前案法院考量受刑人前未曾因故意犯
    罪受有期徒刑以上刑之宣告，其因一時失慮致罹刑章，惡性
    非重，且已坦承犯行，尚具悔意，堪認被告經此偵、審程序
    及刑之宣告後，日後當知所警惕，是本院於徵詢公訴檢察官
    之意見後，認對被告所宣告之刑以暫不執行為適當等情，有
    卷附前案刑事判決書1份可憑，是如欲撤銷該緩刑宣告，自
    應有相當之證據證明前案之緩刑宣告已失其預期之效果。
四、惟查，受刑人所犯前後二案之罪名不同，侵害法益相異，罪
    質有別，自難僅憑其另犯行使偽造私文書犯行之後案嗣經判
    刑確定，即遽認前案緩刑之宣告難收其預期效果；再以受刑
    人所犯後案，乃係於前案經法院判決前所為，是其為後案犯
    行時，尚無從預見前案將來會獲緩刑宣告，致有故違寬典之
    意，足見受刑人並非在前案判決為緩刑宣告後明知故犯而無
    視緩刑宣告以利自新之目的。又受刑人於受前案緩刑宣告後
    迄今亦未再實行其他犯罪行為而經偵查或審判，此有臺灣高
    等法院被告前案紀錄表附卷可考，顯見受刑人於前案緩刑宣
    告後，應已受相當教訓而知所警惕。綜上，本院審酌前開各
    情，尚不足認「原宣告之緩刑難收其預期效果，而有執行刑
    罰之必要」，復依卷內現存資料，亦無其他足認受刑人之緩
    刑宣告有難收預期效果之積極事證可供本院審酌，尚難認受
    刑人有合於刑法第75條之1第1項第1款得撤銷緩刑宣告之情
    事。從而，聲請人聲請撤銷受刑人之緩刑宣告，即非有據，
    為無理由，應予駁回。
五、爰依刑事訴訟法第220 條，裁定如主文。
中　　華　　民　　國　　111 　年　　11　　月　　29　　日
                  刑事第七庭  法  官  白承育
上列正本證明與原本無異。
如不服本裁定，應於裁定送達後五日內敘明抗告理由，向本院提
出抗告狀。
                              書記官  馬韻凱
中　　華　　民　　國　　111 　年　　12　　月　　2 　　日